【裁判字號】    97,聲,888
【裁判日期】    970424
【裁判案由】    停止執行
【裁判全文】
臺灣臺中地方法院民事裁定               97年度聲字第888號
聲  請  人  豪聯塑膠工業股份有限公司
法定代理人  乙○○
                        3
相  對  人  柏虹染整企業股份有限公司
法定代理人  甲○○
上列當事人間聲請停止執行事件，本院裁定如下：
    主    文
聲請駁回。
聲請費用由聲請人負擔。
    理    由
一、聲請意旨略謂：本院97年度執字第21497號強制執行事件，
    相對人查封聲請人為本院94年度訴字第2426號民事判決免為
    假執行所提存之擔保金及其孳息，此有本院97年4月7日中院
    彥97年度執梅字第21497號執行命令可稽。然因聲請人就本
    件強制執行事件之本案訴訟，計支出訴訟費用新臺幣97,740
    元，未經法院於裁判內確定數額，聲請人已於97年2月29日
    依民事訴訟法第91條第1項、第2項規定聲請法院裁定確定之
    。是以相對人之加工款請求權，因聲請人以給付訴訟費用請
    求權主張抵銷後，其請求權一部消滅。而本件強制執行事件
    執行名義成立後，有消滅或妨礙債權人請求之事由發生，聲
    請人既已聲請裁定確定訴訟費用額，則得請求排除強制執行
    。按有回復原狀之聲請，或提起再審或異議之訴，或對於和
    解為繼續審判之請求，或提起宣告調解無效之訴，撤銷調解
    之訴，或對於許可強制執行之裁定提起抗告時，法院因必要
    情形或依聲請定相當並確實擔保，得為停止強制執行之裁定
    ，強制執行法第18條定有明文。本件聲請人對相對人確實有
    訴訟費用給付請求權可主張抵銷，未免程序繁複，及聲請人
    未來可能執行無財產之損害，爰聲請准予裁定停止前開強制
    執行事件之強制執行程序。
二、按「（第1項）強制執行程序開始後，除法律另有規定外，
    不停止執行。（第2項）有回復原狀之聲請，或提起再審或
    異議之訴，或對於和解為繼續審判之請求，或提起宣告調解
    無效之訴，撤銷調解之訴，或對於許可強制執行之裁定提起
    抗告時，法院因必要情形或依聲請定相當並確實擔保，得為
    停止強制執行之裁定。」強制執行法第18條定有明文。據此
    可知，強制執行程序一經開啟，除法律另有規定外（如強制
    執行法第10條延緩執行、第18條第2項列舉之各款情形、非
    訟事件法第195條等），原則上不停止執行，資以維護執行
    程序之安定，並使債權人之債權早日實現。本件聲請人雖以
    其對相對人有訴訟費用給付請求權可為抵銷，因而聲請裁定
    停止本院97年度執字第21497號之強制執行程序。惟查：聲
    請人主張其對相對人有訴訟費用給付請求權可為抵銷之情縱
    使為真，亦僅該當於強制執行法第14條第1項所定「執行名
    義成立後有消滅或妨礙債權人請求之事由發生」之情形，而
    得依該規定於強制執行程序終結前提起債務人異議之訴而已
    。茲聲請人並未舉證證明其已依前開規定提起債務人異議之
    訴，或有其他符合強制執行法第18條第2項所列之各款情形
    ，則本院自無從適用該條項規定定相當並確實擔保而裁定停
    止強制執行。從而聲請人以前開事由聲請裁定停止本院97年
    度執字第21497號之強制執行程序，於法自有未合，應予駁
    回。
三、聲請費用負擔之依據：強制執行法第30條之1，民事訴訟法
    第95條、第78條。
中    華    民    國    97    年    4     月    24    日
                  民事第三庭    法  官  游文科
正本係照原本作成。
如不服本裁定，應於裁定送達後10日之不變期間內，向本院提出
抗告狀，並繳納抗告費新臺幣1,000元
中    華    民    國    97    年    4     月    24    日
                                書記官    謝坤冀


司法院資訊處製作；財團法人民間司法改革基金會備份。
